# 资产损失确认时净残值

提问人：709046552 时间：2019-11-19 06:30:34
陈版，资产减值损失确认后，减值资产的折旧或者摊销费用应当在未来期间作相应调整，以使该资产在剩余使用寿命内，系统地分摊调整后的资产账面价值（扣除预计净残值）。这里的净残值需要调整吗？

回答人：chenyiwei
根据《企业会计准则第 4 号——固定资产》的规定，“预计净残值” 的定义是“假定固定资产预计使用寿命已满并处于使用寿命终了时的预期状态，企业目前从该项资产处置中获得的扣除预计处置费用后的金额”，而固定资产的减值是指其可收回金额低于账面价值，而可收回金额是 “公允价值减去处置费用” 和 “未来现金流量现值” 两者中的较高者。在这两者之中，“公允价值减去处置费用” 的确定和预计净残值没有直接关系；“未来现金流量现值”
在一定程度上受到预计净残值的影响，但其主体部分还是在使用寿命内通过持续使用获得的现金流入，除非是某些很特殊的固定资产（如某些化工企业中作为催化剂使用的贵金属）。因此，固定资产发生减值并不一定表明其预计净残值低于原先估计的金额。